臺灣彰化地方法院民事裁定
                          110年度司繼字第1589號
聲  請  人  趙素琴  
關  係  人  郭沛諭律師

上列聲請人聲請對被繼承人陳羿諠選任遺產管理人事件，本院裁
定如下：
    主  文
選任關係人郭沛諭律師為被繼承人陳羿諠（民國00年0月00日生
，身分證統一編號：Z000000000號，生前籍設彰化縣○○鎮○○○街0
0號，民國110年2月17日死亡）之遺產管理人。
准對被繼承人陳羿諠之繼承人為承認繼承之公示催告。
被繼承人陳羿諠之大陸地區以外之繼承人，應自本公示催告公告
於司法院網站之翌日起，一年內承認繼承。大陸地區之繼承人，
應自被繼承人陳羿諠死亡之日起三年內以書面向本院為繼承之表
示。上述期限屆滿而無繼承人承認繼承時，被繼承人陳羿諠之遺
產，於清償債權並交付遺贈物後，如有賸餘即歸屬國庫。
程序費用新臺幣壹仟元由被繼承人陳羿諠之遺產負擔。
    理  由
一、本件聲請意旨略以：聲請人於民國（下同）110年7月28日對
    被繼承人陳羿諠起訴請求損害賠償，並由本院110年度補字
    第526號繫屬中，惟被繼承人陳羿諠已於起訴前之110年2月1
    7日死亡，其全體繼承人均已辦理拋棄繼承，是否仍有應繼
    承之人不明，致聲請人對遺產無法行使權利，為此聲請選任
    被繼承人陳羿諠之遺產管理人等語。
二、按先順序繼承人均拋棄其繼承權時，由次順序之繼承人繼承
    。其次順序繼承人有無不明或第四順序之繼承人均拋棄其繼
    承權者，準用關於無人承認繼承之規定，民法第1176條第6
    項定有明文。次按繼承開始時，繼承人之有無不明者，由親
    屬會議於1個月內選定遺產管理人，並將繼承開始及選定遺
    產管理人之事由，向法院報明；親屬會議依前條規定為報明
    後，法院應依公示催告程序，定6個月以上之期限，公告繼
    承人，命其於期限內承認繼承；無親屬會議或親屬會議未於
    前條所定期限內選定遺產管理人者，利害關係人或檢察官，
    得聲請法院選任遺產管理人，並由法院依前項規定為公示催
    告，此為民法第1177條、第1178條所明定。
三、經查，聲請人主張之前揭事實，業據提出本院110年度補字
    第526號民事裁定、繼承系統表、戶籍資料、除戶謄本及遺
    產稅課稅資料（均為影本）等件為證，並經本院職權調閱11
    0年度司繼字第511號、第561號拋棄繼承事件卷宗，經核無
    訛，堪信屬實。從而，聲請人以利害關係人身份聲請為被繼
    承人陳羿諠選任遺產管理人，依法應屬有據，本件自有選任
    遺產管理人之必要。又選任遺產管理人，首在考慮其適切性
    ，即除管理遺產須公平外，應以對遺產遺債情況瞭解較深，
    或對遺產管理事務有專業能力者為優先選任。查被繼承人陳
    羿諠尚遺有如遺產稅課稅資料參考清單所示遺產及車禍時被
    繼承人駕駛之自小客車所投保強制險及第三人責任險保險金
    ，須賴遺產管理人管理該事務，本院曾函詢被繼承人之父母
    是否願擔任遺產管理人，迄未表示意見。本院另函請彰化律
    師公會推薦適合且有意願擔任本件遺產管理人之人選，經審
    酌該會推薦之名單（有彰化律師公會函1件在卷可考），認
    郭沛諭律師具有法律專業知識及能力，並有多年執業經驗，
    卷內亦無其與遺產事務有利害關係等不適於擔任遺產管理人
    之情形，應不致有利害偏頗之虞，認選任郭沛諭律師為被繼
    承人陳羿諠之遺產管理人應為適當，故依法選任之並為承認
    繼承之公示催告，裁定如主文所示。
四、另依民法第1179、1180條規定、家事事件法第140條規定可
    知，遺產管理人之職務包括：編製遺產清冊、債權人及受遺
    贈人搜索之公示催告、清償債權或交付遺贈物、遺產移交國
    庫、報告或說明遺產之狀況、管理人經親屬會議之同意，得
    變賣遺產。法院選任之遺產管理人於職務執行完畢後，應向
    法院陳報處理遺產之狀況並提出有關文件。另依民法第1132
    條規定，依法應經親屬會議處理之事項，而有㈠無前條規定
    之親屬或親屬不足法定人數。㈡親屬會議不能或難以召開。㈢
    親屬會議經召開而不為或不能決議情形之一者，得由有召集
    權人或利害關係人聲請法院處理之，於此附帶說明。
五、依家事事件法第127條第4項規定，裁定如主文。
六、如對本裁定抗告，須於裁定送達後10日之不變期間內，向本
    院提出抗告狀，並繳納抗告費新臺幣1,000元。
中　　華　　民　　國　　111 　年　　5  　　月　 31　  日
                  家事法庭  司法事務官　陳怡君